【裁判字號】    97,簡上,564
【裁判日期】    970827
【裁判案由】    妨害自由
【裁判全文】
臺灣板橋地方法院刑事判決             97年度簡上字第564號
    上 訴 人
    即 被 告  乙○○
上列上訴人因妨害自由等案件，不服本院97年度簡字第2550號中
華民國94年4月3日第一審判決（聲請簡易判決處刑案號：臺灣板
橋地方法院檢察署97年度偵字第5997號），提起上訴，本院管轄
第二審合議庭判決如下：
    主  文
上訴駁回。
    事  實
一、緣甲○○與陳貴霖就臺北縣三芝鄉○○○○段龜子山小段28
    4地號231坪土地慈安園墓園使用權有糾紛，而陳貴霖於96年
    8月13日9時至10時許，夥同乙○○、林良勳、李武義、楊堅
    等人至上址慈恩園墓園工地時，見余慶、周文仗等人在該處
    施工，雙方因而發生口角，陳貴霖與余慶遂分別基於傷害犯
    意，分持大鐵鎚及鷹架桿攻擊互毆，致陳貴霖受有頭皮撕裂
    傷、右大拇指開放性骨折之傷害，余慶受有右前臂、左小腿
    瘀傷之傷害（陳貴霖所涉傷害等案件，另經臺灣士林地方法
    院檢察署96年度偵字第12678號起訴）。
二、乙○○見聞上情，竟在甲○○已因此事有所畏怖之情況下，
    於民國96年8月19日11時31分許，基於恐嚇甲○○生命、身
    體安全之犯意，以行動電話號碼：0000000000號傳送「王小
    姐你好！佛言：十方三世佛，同共依法身。冤宜解。不宜結
    ，山上已發生刑案，陳貴霖被打的頭破血流，重傷住院，警
    方已介入調查，再這樣拖下去，如果發生更大的刑案，這個
    因果太深重了，你逃也逃不掉，對大家都不好，請你以誠懇
    之心，佛家的大悲心，出面協商解決！有話好說，解鈴還需
    繫鈴人，請與我聯絡0000000000號乙○○」之簡訊內容予甲
    ○○，意指甲○○不出面解決，將來會發生更大刑案，甲○
    ○也逃不掉云云，以加害生命、身體安全之事恐嚇甲○○，
    致甲○○在讀取該簡訊內容後心生畏懼而生危害於其生命、
    身體安全。
三、案經甲○○訴由臺灣士林地方法院檢察署呈請臺灣高等法院
    檢察署檢察長令轉臺灣板橋地方法院檢察署檢察官偵查終結
    聲請原審法院以簡易判決處刑。
    理  由
一、訊據被告乙○○矢口否認有恐嚇危害甲○○生命、身體安全
    之犯意，辯稱：伊係出於調解甲○○與陳貴霖墓園土地使用
    糾紛，其本人篤信佛教，希望甲○○出面解決，無意加害甲
    ○○，簡訊當中亦無任何恐嚇危害甲○○生命、身體安全之
    文字云云。
二、經查：
（一）被告對於甲○○與陳貴霖就臺北縣三芝鄉○○○○段龜子
      山小段284地號231坪土地慈安園墓園使用權有糾紛，而陳
      貴霖在96年8月13日9時至10時許，曾夥同被告乙○○及林
      良勳、李武義、楊堅等人至上址慈恩園墓園工地，陳貴霖
      等與在場施工之工人余慶發生口角，遂分持大鐵鎚及鷹架
      桿攻擊互毆，致陳貴霖受有頭皮撕裂傷、右大拇指開放性
      骨折之傷害，余慶受有右前臂、左小腿瘀傷之傷害，而被
      告復於96年8月19日11時31分許，以行動電話號碼：00000
      00000號傳送「王小姐你好！佛言：十方三世佛，同共依
      法身。冤宜解。不宜結，山上已發生刑案，陳貴霖被打的
      頭破血流，重傷住院，警方已介入調查，再這樣拖下去，
      如果發生更大的刑案，這個因果太深重了，你逃也逃不掉
      ，對大家都不好，請你以誠懇之心，佛家的大悲心，出面
      協商解決！有話好說，解鈴還需繫鈴人，請與我聯絡0000
      000000號乙○○」之簡訊內容予甲○○等事實，均於本院
      審理時坦認無誤，核與告訴人甲○○於臺灣士林地方法院
      檢察署96年11月13日偵訊時所為指證陳述及上開簡訊翻拍
      畫面3紙所示內容相符。
（二）而本院為明告訴人甲○○閱讀上開簡訊後之心理狀況，傳
      喚甲○○到庭具結作證，其明確結證稱在收到該簡訊後，
      會害怕乙○○對其生命、身體安全造成危害等語，有本院
      97 年8月25日審判筆錄可憑。又甲○○與陳貴霖既就前述
      慈恩園墓園使用權有所糾紛，而陳貴霖在96年8月13日尚
      曾夥同被告乙○○至墓園工地，在此期間更發生互毆傷害
      事件，被告乙○○復將此事與簡訊內容連結，發送「再這
      樣拖下去，如果發生更大的刑案，這個因果太深重了，你
      逃也逃不掉，對大家都不好﹒﹒﹒﹒﹒」等文字簡訊使甲
      ○○讀取，衡諸社會常情通念，當意指甲○○若不出面解
      決，將來會發生更大刑案，連同甲○○也逃不掉，以甲○
      ○之心理認知，確足心生畏懼而生危害於其生命、身體安
      全。從而被告辯稱簡訊當中無任何恐嚇危害甲○○生命、
      身體安全之文字乙節，已無可採。
（三）又被告自承其「曾擔任民意代表，及擔任臺北縣三重市公
      所調解委員」，當知任何民事糾紛均應循和平、理性及合
      法方式解決，其若欲使甲○○出面協商，不論循聲請調解
      或提起訴訟之途徑均可達成此目的，被告捨此不為，在爭
      端關係人陳貴霖涉傷害案件後，再利用甲○○心理已有畏
      怖之情境，而發送上開意指甲○○若不出面解決，將來會
      發生更大刑案，連同甲○○也逃不掉，以甲○○之心理認
      知，確足心生畏懼而生危害於其生命、身體安全之文字簡
      訊，被告當有恐嚇危害甲○○生命、身體安全之犯意無誤
      。
三、綜上，本件事證明確，被告聲請傳喚陳貴霖到庭作證其等土
    地糾紛經過原委及其無法用電話聯絡甲○○等情，並無必要
    ，其犯行堪以認定。
四、核被告所為係犯刑法第305 條之恐嚇危害安全罪。原審法院
    審酌被告犯罪動機、目的、手段、所生危害、犯後態度等一
    切情狀，援引刑事訴訟法第449條第1項、第3項、第454條第
    2項，刑法第305條、第41條第1項前段、刑法施行法第1條之
    1第1項、第2項前段，判處被告拘役30 日，如易科罰金以新
    臺幣1千元折算1日，認事用法並無違誤，量刑亦稱妥適，被
    告提起上訴指摘原判決不當求為撤銷改判無罪，為無理由，
    應予駁回。
據上論斷，應依刑事訴訟法第455之1第3項、第368條，判決如主
文。
本案經檢察官楊大智到庭執行職務。
中    華    民    國    97    年    8    月    27    日
            刑事第一庭    審判長法  官  陳恆寬
                                法  官  張江澤
                                法  官  劉景宜
上列正本證明與原本無異。
不得上訴。
                                書記官  張惠芳
中    華    民    國    97    年    8     月    27    日
本案論罪科刑法條全文
刑法第305條
以加害生命、身體、自由、名譽、財產之事，恐嚇他人致生危害
於安全者，處2年以下有期徒刑、拘役或3百元以下罰金。


司法院資訊處製作；財團法人民間司法改革基金會備份。
